臺灣高等法院臺中分院刑事裁定　
110年度聲字第2485號
聲  請  人  臺灣高等檢察署臺中檢察分署檢察官     
受  刑  人  陳瑞龍



上列聲請人因受刑人數罪併罰有二裁判以上，聲請定其應執行之
刑（聲請案號：110年度執聲字第1144號），本院裁定如下：
    主  文
甲○○因毒品危害防制條例等罪，所處如附表所載之刑，應執行
有期徒刑陸年貳月。
    理  由
一、按裁判確定前犯數罪者，併合處罰之；數罪併罰，有二裁判
    以上者，依刑法第51條之規定，定其應執行之刑；宣告多數
    有期徒刑者，於各刑中之最長期以上，各刑合併之刑期以下
    ，定其刑期，但不得逾30年，刑法第50條第1 項前段、第53
    條及第51條第5 款分別定有明文。又刑法第50條第2項規定
    「前項但書情形，受刑人請求檢察官聲請定應執行刑者，依
    第51條規定定之」，是於同時有得易科罰金、得易服社會勞
    動、不得易刑處分之情形者，須經受刑人請求，檢察官始得
    據以聲請定應執行刑。
二、受刑人甲○○因毒品危害防制條例等罪，經臺灣臺中地方法院
    、本院先後判處如附表所示之刑，均經確定在案。茲檢察官
    聲請定其應執行之刑，本院審核認本件檢察官聲請既係應受
    刑人之請求，有臺灣臺中地方檢察署民國110年9月9日刑法
    第50條第1項但書案件是否請求定應執行刑調查表在卷可稽
    ，是依刑法第50條第2 項之規定，本件聲請為正當，應定其
    應執行之刑，爰審酌受刑人所犯如附表所示各罪之犯罪態樣
    、時間間隔、侵害法益、各罪依其犯罪情節所量定之刑等情
    ，依刑事訴訟法第477 條第1 項，刑法第53條、第50條第2
    項、第51條第5款，裁定如主文。
中    華    民    國    110   年    10    月    13    日
            刑事第五庭　  審判長法　官　鄭　永　玉
                                法　官　許　文　碩
                                法　官　周　莉　菁
以上正本證明與原本無異。
如不服本裁定，應於收受送達後5日內向本院提出抗告書狀(須附
繕本)。因疫情而遲誤不變期間，得向法院聲請回復原狀。
                                書記官  王　朔　姿 
中　　華　　民　　國　　110 　年　　10　　月　　13　　日
【附表】：受刑人甲○○定應執行刑案件一覽表
編號  1 2 3 罪名  毒品危害防制條例 毒品危害防制條例 毒品危害防制條例 宣告刑  有期徒刑3年7月 有期徒刑1年3月 有期徒刑9月 犯罪日期  107年7月13日 107年7月18日 107年7月18日 偵查（自訴）機關年度案號  臺中地檢107年度偵字第20992號等 臺中地檢107年度偵字第20992號等 臺中地檢107年度偵字第20992號等 最後事實審 法院 中高分院 中高分院 中高分院  案號 108年度上訴字第2343號 108年度上訴字第2343號 108年度上訴字第2343號  判決日期 109年5月28日 109年5月28日 109年5月28日 確定判決 法院 最高法院 最高法院 最高法院  案號 110年度台上字第1575號 110年度台上字第1575號 110年度台上字第1575號  判決確定日期 110年3月18日 110年3月18日 110年3月18日 是否為得易科罰金、易服社會勞動之案件  否 否 否 備註  臺中地檢110年度執字第5281號 （編號1-3定刑4年4月，以110執緝1169在中監110.8.28.至114.10.25.，有羈押資料） 臺中地檢110年度執字第5281號 （編號1-3定刑4年4月，以110執緝1169在中監110.8.28.至114.10.25.，有羈押資料） 臺中地檢110年度執字第5281號 （編號1-3定刑4年4月，以110執緝1169在中監110.8.28.至114.10.25.，有羈押資料） 
編號  4 5 6 罪名  非駕駛業務過失傷害 詐欺 詐欺 宣告刑  有期徒刑3月 有期徒刑1年3月 （11次） 有期徒刑1年2月 （12次） 犯罪日期  107年5月13日 108年1月15日～108年2月18日 108年1月15日～108年2月18日 偵查（自訴）機關年度案號  臺中地檢108年度偵字第23101號 臺中地檢108年度少連偵字第160號等 臺中地檢108年度少連偵字第160號等 最後事實審 法院 臺中地院 中高分院 中高分院  案號 109年度交簡上字第185號 109年度金上訴字第1648號等 109年度金上訴字第1648號等  判決日期 109年11月5日 110年2月9日 110年2月9日 確定判決 法院      臺中地院     中高分院      中高分院  案號 109年度交簡上字第185號 109年度金上訴字第1648號等 109年度金上訴字第1648號等  判決確定日期 109年11月5日 110年5月27日 110年5月27日 是否為得易科罰金、易服社會勞動之案件  是 否 否 備註  臺中地檢109年度執字第17382號 （易科罰金執畢） 臺中地檢110年度執字第9497號 （編號5-9定刑2年8月，中監114.10.26.至116.10.17，有羈押資料） 臺中地檢110年度執字第9497號 （編號5-9定刑2年8月，中監114.10.26.至116.10.17，有羈押資料） 
編號  7 8 9 罪名  詐欺 詐欺 詐欺 宣告刑  有期徒刑1年4月（2次） 有期徒刑1年6月 有期徒刑1年1月 犯罪日期  108年1月29日、 108年1月30日 108年1月29日  108年2月15日  偵查（自訴）機關年度案號  臺中地檢108年度少連偵字第160號等 臺中地檢108年度少連偵字第160號等 臺中地檢108年度少連偵字第160號等 最後事實審 法院 中高分院 中高分院 中高分院  案號 109年度金上訴字第1648號等 109年度金上訴字第1648號等 109年度金上訴字第1648號等  判決日期 110年2月9日 110年2月9日 110年2月9日 確定判決 法院      中高分院     中高分院      中高分院  案號 109年度金上訴字第1648號等 109年度金上訴字第1648號等 109年度金上訴字第1648號等  判決確定日期 110年5月27日 110年5月27日 110年5月27日 是否為得易科罰金、易服社會勞動之案件  否 否 否 備註  臺中地檢110年度執字第9497號 （編號5-9定刑2年8月，中監114.10.26.至116.10.17，有羈押資料） 臺中地檢110年度執字第9497號 （編號5-9定刑2年8月，中監114.10.26.至116.10.17，有羈押資料） 臺中地檢110年度執字第9497號 （編號5-9定刑2年8月，中監114.10.26.至116.10.17，有羈押資料）